【裁判字號】    89,上易,1169
【裁判日期】    890707
【裁判案由】    傷害
【裁判全文】
台灣高等法院刑事判決                          八十九年度上易字第一一六九號
    上  訴  人
    即  被  告  甲○○
    選任辯護人  高秀枝
右上訴人因傷害案件，不服台灣板橋地方法院八十八年度易字第三二九六號，中華民
國八十八年十二月二十三日第一審判決（起訴案號：台灣板橋地方法院檢察署八十八
年度偵字第八八一號），提起上訴，本院判決如左：
        主  文
上訴駁回。
        事  實
一、甲○○於民國〔下同〕八十七年九月一日凌晨，駕駛其自用小客車，前往臺北縣
    林口鄉○○路一三八號樓下，邀丙○○之妻乙○○攜女兒至其自用小客車上，迨
    是日凌晨四時許，丙○○醒來未見其妻女，已心生懷疑，適乙○○進入屋內，丙○○即質問其行蹤，乙○○告以與甲○○在樓下幽會，並承認曾與甲○○發生性
    關係〔妨害家庭部份，業據告訴人丙○○撤回告訴〕，丙○○一時氣憤，持瓷碗
    毆打乙○○〔丙○○涉傷害犯嫌，業據乙○○撤回告訴〕，張婦受傷呼救，甲○○在樓下聞聲即衝入屋內，見狀竟基於普通傷害之犯意，與丙○○拉扯，並搶得
    丙○○所持之瓷碗，因拉扯間，瓷碗破裂，甲○○乃持該破瓷碗片，將丙○○按
    倒於地上，以瓷碗碎片砸擊丙○○左頸三下，致丙○○受有左頸裂傷三處（撕裂
    傷三公分深、撕裂傷三×二公分及表淺傷各一處）。
二、案經丙○○訴由臺灣板橋地方法院檢察署檢察官偵查起訴。
    理  由
一、訊據上訴人即被告甲○○矢口否認右揭犯行，辯稱：伊於同年八月三十一日自南
    部將張女送回家，即到基隆八斗子釣魚，隔日即案發日凌晨，伊要將漁獲送給張
    婦，乃邀張婦下樓，嗣張婦回屋內沖泡牛奶，與其夫發生爭執，伊在樓下耳聞張
    婦在屋內呼救，乃衝上樓，見張女被毆，為救張女，即與告訴人丙○○拉扯，是
    告訴人自己跌倒受傷，伊並無毆打告訴人云云。但查：
  (一)右揭事實，業據告訴人丙○○指訴不移，並有長庚紀念醫院為告訴人所開具之驗
    傷診斷書乙紙及現場照片八幀在卷足憑。且查告訴人與上訴人確於右揭時地因告
    訴人丙○○之妻乙○○夜出未歸遭丙○○怒責並予毆打，上訴人聞聲即衝往告訴
    人屋內與丙○○互相拉扯等情，為上訴人所是認，而上訴人於右揭時地確有將告
    訴人丙○○壓在地上等情，亦為乙○○於本院審理中論述屬實（見本院八十九年
    六月三十日審理筆錄）；另告訴人丙○○於本件傷害案件發生之後，受有左頸部
    裂傷三處，旋於當日上午八時許前往長庚紀念醫院急診治療，亦有卷附該院病歷
    表在卷可稽。可見告訴人指訴，上訴人以瓷片傷害伊等情並非虛佞。
  (二)上訴人辯稱伊確有進入告訴人屋內勸架，告訴人之傷為其自己跌倒所受之傷，非
    伊持利器所傷云云；唯查本件案發當時，時值深夜，並非用餐時間，若非刻意持
    用瓷碗作為攻擊之工具，衡情應不可能隨手可以取得瓷碗之理，另依卷附診斷證
    明書以觀，告訴人所受之傷，均為左頸部撕裂傷，應係利器所傷無疑；又果如上
    訴人所辯，告訴人丙○○係自行跌倒受傷，衡情，其所傷害部位，似不可能在左
    頸部，且不可能為撕裂傷，上訴人此部分之辯解，已無可取。又依上訴人於原審
    中所承「．．．．因為當時小孩在樓下，乙○○沒有下來，我才上去看，結果看
    到張女被打，我要阻止丙○○打張女，結果錢拿瓷碗打我，我就擋他，可能才造
    成錢的傷」（見原審卷第二十五頁）及在警訊中所供「當時我進房內時，因房間
    很暗，我看到丙○○持『磁碗』打乙○○，於是我便想把碗搶過來，『但碗就破
裂』．．．」、「在房間看到丙○○持碗打乙○○的頭，於是我就往前推走乙○○，但丙○○就往我砸過來，當我用右手擋時，碗就破裂，於是我的手就受傷」
    （見八十七年度偵字第二三三二四號卷第四頁背面、第五頁）等語，參以本件告
    訴人、上訴人及錢宗之妻乙○○三人所受之傷勢，均為撕裂傷（見原審卷第九十
    三至九十五頁）及乙○○於本院所證述上訴人將告訴人壓在地上等情相互以觀，
    告訴人所指訴上訴人以破瓷碗刺傷伊等情，應可採信。上訴人所辯無非飾卸詞，
    不足採信；本件事證明確，上訴人犯行，應堪認定。
二、核上訴人所為係犯刑法第二百七十七條第一項之傷害罪，末查上訴人未婚，不思
    避嫌，竟於深夜時分，邀已婚婦女乙○○外出與其共處於車內，難免引人物議，
    引起告訴人心生不滿，繼而導致告訴人夫妻失和，家庭生變，已屬有違善良風俗
    ，復於案發時張女之夫責問張女之際，不自思省衍，向告訴人夫婦表示其不當之
    舉，反竟對告訴人施以強暴，致告訴人受有前述之傷害，惡性非輕，其於犯後尤
    飾詞狡展，毫無悔意，自不宜輕縱，原審適用刑法第二百七十七條第一項罰金罰
    鍰提高標準條例第一條前段之規定，量處有期徒刑七月，經核其認事用法並無不
    合，量刑亦稱妥適，上訴意旨，否認犯罪，指摘原判決不當，求予撤銷改判，為
    無理由，應駁回其上訴。
三、末查告訴人雖一再指訴上訴人所為，係犯刑法第二百七十一條第二項第一項之殺
    人未逐罪云云，但依告訴人所提出之卷附診斷證明書載「病人因上述診斷，於八
    十七年九月一日來本院急診，經縫合病況穩定出院」（參見八十七年度偵字第二
    六三二四號卷第三頁），可見告訴人所受之傷勢，並不嚴重，於醫師縫合後即可
    出院，足見上訴人於刺擊告訴人之際，其意僅在傷害不在取告訴人性命。參以上
    訴人於上開犯行之後，即將乙○○送醫，並未對告訴人繼續刺殺，益徵上訴人並
    無致告訴人於死之殺人犯意，併此敘明。
據上論斷，應依刑事訴訟法第三百六十八判決如主文。
本案經檢察官彭坤業到庭執行職務。
中    華    民    國    八十九    年      七        月        七        日
                            台灣高等法院刑事第十八庭
                                審判長法  官  吳      敦
                                      法  官  吳  明  峰
                                      法  官  林  陳  松
右正本證明與原本無異。
如不服本判決應於收受送達後十日內向本院提出上訴書狀，其未敘述上訴之理由者並
得於提起上訴後十日內向本院補提理由書（均須按他造當事人之人數附繕本）。
                                      書記官  鎖  瑞  嶺
中    華    民    國    八十九    年      七        月        十        日
附錄本案論罪科刑法條：
刑法第二百七十七條
傷害人之身體或健康者，處三年以下有期徒刑，拘役或一千元以下罰金。
犯前項之罪因而致人於死者，處無期徒刑或七年以上有期徒刑，致重傷者，處三年以
上十年以下有期徒刑。


司法院資訊處製作；財團法人民間司法改革基金會備份。
